【裁判字號】    89,小上,74
【裁判日期】    891018
【裁判案由】    給付水電費
【裁判全文】
臺灣台北地方法院民事裁定  八十九年小上字第七四號
    上  訴  人  甲○○
    被上訴人    太平洋建設股份有限公司
                              .
    法定代理人  章啟光      住台北市大安區○○○路○段二八五號一三樓
右當事人間請求給付水電費事件，上訴人對於八十九年五月六日日本院台北簡易庭八
十九年度北小字第一八八號第一審判決提起上訴，本院裁定如左：
    主      文
上訴駁回。
第二審訴訟費用由上訴人負擔。
    理      由
一、按關於請求給付金錢或其他代替物或有價證券之訴訟，其標的金額或價額在新台
    幣十萬元以下者，適用本章所定之小額程序。對於小額訴訟之第一審裁判，得上
    訴或抗告於管轄之地方法院，其審判以合議行之。對於前項第一審裁判之上訴或
    抗告，非以其違背法令為理由，不得為之。至其上訴狀應記載上訴理由，表明下
    列各款事項：一、原判決所違背之法令及其具體內容。二、依訴訟資料可認為原
    判決有違背法令之具體事實，民事訴訟法第四百三十六條之八第一項、第四百三
    十六條之二十四、第四百三十六條之二十五定有明文。
二、經查，本件訴訟標的金額為新台幣（下同）一萬零七十元，未逾壹拾萬元，應適
    用小額訴訟程序。依民事訴訟法第四百三十六條之二十四第二項規定，適用小額
    訴訟程序者，其上訴非以判決違背法令為理由，不得為之，並應依同法第四百三
    十六條之二十五表明原判決有何違背法令之上訴理由。惟查，本件上訴人於八十
    九年五月十九日提起上訴，並於八十九年五月十九日及八十九年七月二十八日補
    充上訴理由略以：上訴人係依約要求被上訴人返還管理費予管理委員會，而後再
    向管理委員會索取，此主張經判決無此權利，全係契約書之規定使然，故上訴人
    同意變更主張為返還上訴人，系爭房地預定買賣契約書所訂內容產生上述爭議，
    顯對消費者不利，依消費者保護法第十一條規定，應為有利於消費者之解釋，另
    被上訴人亦有違反民法第一百七十九條之不當得利，因被上訴人修護之工程均使
    用本社區之公共水電，其工程材料均儲在社區地下室共同設備間，直到八十九年
    七月間尚佔用一間儲藏室，共用部分既未交屋，自不應由各區分所有權人負擔共
    用部分之管理費，故由上訴人按月繳付共同部分管理費之約定，未必妥適，爰依
    民法第二百二十六條、第二百二十七條、消費者保護法第十一條、第十二條、系
    爭房地預定買賣契約書之規定及民法第一百七十九條提起上訴等語，惟考其上訴
    意旨，係提出新攻擊防禦方法，然未具體說明原審判決有何不適用法規或適用法
    規不當之情形，或合於民事訴訟法第四百六十九條所列各款之事實，自難認對該
    判決之如何違背法令已有具體之指摘，揆諸前揭說明，應認其上訴為不合法。
三、據上論結，本件上訴為不合法，依民事訴訟法第四百三十六條之三十二第二項、
    第四百四十四條第一項、第九十五條、第七十八條，裁定如主文。
中      華      民      國    八十九    年      十      月     十八     日
                                    民事第五庭審判長法      官  邱新福
                                                    法      官  詹駿鴻
                                                    法      官  歐陽漢菁
右為正本係照原本作成
本裁定不得抗告
中      華      民      國    八十九    年      十      月     十八     日
                                                    法院書記官  賈繼藩


司法院資訊處製作；財團法人民間司法改革基金會備份。
